臺灣臺北地方法院刑事判決　　　　　　　　　　　　九十一年度簡字第三九六九號
　　聲　請　人　臺灣臺北地方法院檢察署檢察官
　　被　　　告　甲○○　男　四.
右列被告因竊盜案件，經檢察官聲請以簡易判決處刑（九十一年度偵字第一二七九三
號），本院判決如左：
    主  文
甲○○竊盜，處有期徒刑肆月，如易科罰金，以參佰元折算壹日。
    事  實
一、甲○○曾有贓物、詐欺、違反懲治盜匪條例等前科，猶不知悔改，於民國九十一
    年二月二十一日十三時三十分許，騎乘自己所有之ＡＸＴ─三七二號機車，行經
    台北市中山區○○○路○段二十巷二十六號附近時，見路邊停放之乙○○所有Ｂ
    ＶＹ─七九一號機車上鑰匙並未拔取，竟意圖為自己不法之所有，先將自己之Ａ
    ＸＴ─三七二號機車留在該處，後將ＢＶＹ─七九一號機車騎往附近同路段二十
    六巷三十四號附近藏匿而竊取之，旋於藏匿處所為警人贓俱獲。
二、案經被害人乙○○訴由台北市政府警察局中山分局報請臺灣臺北地方法院檢察署
    檢察官偵查並聲請以簡易判決處刑。
    理  由
一、訊據被告甲○○固坦承有騎走ＢＶＹ─七九一號機車之事實，惟矢口否認竊盜犯
    行，辯稱：我有寫二張字條，一張是放在我的機車上面，對方的車子上我也有用
    漿糊貼紙條，我若有心要偷車，我直接騎走就好了，何必繞一圈，我是一片好心
    ，我在現場有跟警察說我是要找客戶，客戶不在。我本來向客戶拿紙條但客戶沒
    有，我就在地上撿一張紙。沒找到客戶時我是要騎車回公司，公司在日新國小附
    近，承德路二段，騎車約二至三分鐘云云。惟查；證人即承辦警察蕭玉琳證稱：
    當時我在執行勤務，有人報案說「那邊有一個可疑的人，你們過去看看」，我看
    到他騎那部機車騎到隔壁巷子，約二十公尺遠，把車子停在路邊，被告是否有看
    到我，我不知道；我們把他攔下盤查，問他機車是否他所有，他支支吾吾的，講
    不出來，沒馬上講他牽車目的，我們也沒發現車上有留任何紙條。之後經我們查
    證，該部機車不是他的，我向他要機車行照，他告訴我們，他機車停放的位置，
    我們過去看，他的機車上也沒紙條，二台機車我都沒發現機車上有紙條。我們就
    帶他到派出所，由其他同事訊問筆錄，回去就開始偵訊了，在詢問過程中，他拿
    出紙條，他說要幫這部機車牽到別的巷子去，是為了做好事，他沒說巷子有他的
    同事等語。核與被害人乙○○於警訊證述相互符合，復有贓物認領保管收據乙紙
    附卷可證。本院質問被告：然別人鑰匙沒拔掉，你為何不直接拿取別人的鑰匙
    就可以達到替人保管目的﹖答以：我沒想到。被告行為果真為人保管，竟會捨簡
    （拔取鑰匙而不為）趨繁（乘騎機車離去二十公尺外，再留字條通知車主），顯
    與常情有違。次查：被告辯稱二部機車上均留有字條，惟查獲警察均未看到字條
    ，且被告為警查獲時未當場告知警察係為車主保管以免被人竊取等情，業據證人
    蕭玉琳證述如前，被告果真係替車主保管而無竊取之意思，為何警察查獲時未立
    即表明立場，為何警察在場時不主動且直接把機車交與警察處理，而被警察帶回
    派出所時，始提出字條及表明做好事？又查：被告於偵查中九十一年七月二十四
    日供稱：「．．．原來的車位就把我自己的車停在該處，並寫了一張紙貼在我的
    機車上，上面寫我的電話，以便車主和我聯絡取車和鑰匙。」（偵查卷第三十、
    三十一頁）；於同年九月四日供稱：「我有一個客戶在機車旁，我去向客戶要了
    此張紙條．．．我兩輛車都有貼紙條，我把該車騎到隔壁巷子，想把車寄放在客
    戶處，但未到達就被抓了。．．．我在發動該車時，就把紙貼在我車上。」（偵
    查卷第三十八頁），本院訊問時供稱：「我本來向客戶拿但客戶沒有，我就在地
    上撿一張紙。」。證人林銘勇於偵查中證稱：我們公司沒有這種紙條，如果別人
    來借，我會給他白紙等語。被告既尚未到客戶處，又如何向客戶借用紙條？被告
    如已到客戶處而客戶既然不在，又如何將機車寄放客戶處？被告前後供述不一且
    相互矛盾，亦與證人證詞不符。復查：被告既供稱要騎乘自己機車回公司，則在
    自己機車上貼紙條又有何用？何況，被告騎乘竊取機車僅至隔壁巷子，在如此短
    時間內，有必要在自己機車上留紙條？綜上，被告辯解，顯係卸責之詞，不足採
    信。本案事證明確，被告犯行，詢堪認定。
二、核被告甲○○所為，係犯刑法第三百二十條第一項之竊盜罪。爰審酌被告曾有如
    事實欄所載前科，有臺灣高等法院被告全國前案紀錄表在卷可佐，被告之犯罪手
    段、所生損害、犯罪後態度等一切情狀，量處如主文所示之刑，並諭知易科罰金
    之折算標準，以資儆懲。
三、據上論斷，依刑事訴訟法第四百四十九條第一項前段、第三項，刑法第三百二十
    條第一項、第四十一條第一項前段，罰金罰鍰提高標準條例第一條前段、第二條
    ，逕以簡易判決處刑如主文。
如不服本件判決，得自收受送達之日起十日內，表明上訴理由，向本院提起上訴狀。
中      華      民      國    九十一    年    十二    月    二十三      日
                           臺灣臺北地方法院刑事第九庭
                                           法  官  薛中興
右正本證明與原本無異。
               書記官  王黎輝
中      華      民      國    九十一    年    十二    月    二十三      日
附錄本案論罪科刑法條全文
刑法第三百二十條
一意圖為自己或第三人不法之所有，而竊取他人之動產者，為竊盜罪，處五年以下有
  期徒刑、拘役或五百元以下罰金。
二意圖為自己或第三人不法之利益，而竊佔他人之不動產者，依前項之規定處斷。
三前二項之未遂犯罰之。
